【裁判字號】    89,交上易,221
【裁判日期】    890420
【裁判案由】    過失致死等
【裁判全文】
臺灣高等法院刑事判決                          八十九年度交上易字第二二一號
    上  訴  人  臺灣士林地方法院檢察署檢察官
    上  訴  人
    即  被  告  乙○○
右上訴人等因被告過失致死案件，不服台灣士林地方法院八十九年度交易字第二九號
，中華民國八十九年四月二十日第一審判決（起訴案號為台灣士林地方法院檢察署八
十八年度偵字第一一八一九號，移送併辦案號為八十九年度他字第三五號），提起上
訴，本院判決如左：
    主  文
上訴駁回。
乙○○緩刑參年。
    事實及理由
一、本案經本院審理結果，認第一審判決認定被告犯刑法第二百七十六條第一項之過
    失致死罪，而判處被告有期徒刑七月。其認事用法及量刑均無不當，應予維持，
    並引用第一審判決書記載之事實、證據及理由。
二、檢察官之上訴意旨無非指摘：「被告肇事後無和解誠意，對外揚言『身罹重病，
    不會入監服刑』云云，且對受傷之被害人不予聞問，惡性重大，原審量刑過輕」
    。
三、被告上訴意旨則謂：「其有和解之誠意，但經濟狀況不好，無法滿足被害人家屬
    之期待，不過現不斷積極協調和解事宜，最後終於達成和解，有和解書為憑，請
    求從輕處遇」等語。
四、經查：
  １、按本案檢察官及被告對於原判決之事實認定俱不爭執，其等上訴理由均集中在
      量刑之部分，檢察官認為量刑過輕，被告則請求給予自新之機會。
  ２、而依本院所見，被告在車禍發生時，是因車速過快，前方煞停時其卻無法煞停
      ，又向右閃避時無法顧及同向右方車道之後方來車，結果車頭左側撞擊同向車
      道前車（陳文來駕駛）之車尾右側，又在閃避駛入右方同向車道時，使行駛在
      右方車道之汽車（梁敬龍駕駛）不及應變，而車頭與其車尾相撞，從整個過程
      觀之，被告之車速顯然是過快，過失情節不能說不嚴重，原判決因此判處其有
      期徒刑七月，而不給予易科罰金之機會，實甚妥適，從而被告之上訴意旨自非
      可採。
  ３、至於檢察官上訴意旨指摘「被告犯後拒不和解，態度不佳，故原審量刑過輕」
      一節，由於被告已與死者家屬即告訴人甲○○達成和解，此部分上訴理由即不
      復存在。
四、綜上所述，本件被告罪責明確，原審依調查證據所得，綜合全案之辯論意旨，而
    為有罪之諭知，復斟酌刑法第五十七條所定各項犯罪情狀，為適當之量刑，並無
    違誤之處，公訴人及被告之上訴意旨分別以「量刑過輕」或「量刑過重」為由，
    指摘原判決不當，要無理由，應駁回其等之上訴。
五、又查被告未曾受有期徒刑以上刑之宣告，此有本院被告全國前案紀錄表在卷可稽
    ，又在本院審理中與告訴人達成和解，賠償告訴人所受之損失，則其經此次刑之
    宣告，當知警惕，應無再犯之虞，本院認其所受宣告之刑以暫不執行為適當，爰
    併予宣告緩刑三年，以勵自新。
據上論斷，應依刑事訴訟法第三百六十八條、第三百七十三條，刑法第七十四條第一
款，判決如主文。
本案經檢察官蔡茂松到庭執行職務。
中     華     民     國    八十九   年        六      月      二十七    日
                             臺灣高等法院刑事第二十四庭
                                 審判長法  官  陳  貽  男
                                       法  官  聶  齊  桓
                                       法  官  帥  嘉  寶
右正本證明與原本無異。
不得上訴。
                                       書記官  劉  貞  達
中     華     民     國    八十九   年        六      月      二十九    日


司法院資訊處製作；財團法人民間司法改革基金會備份。
